【裁判字號】    99,財管,48
【裁判日期】    990810
【裁判案由】    選任遺產管理人
【裁判全文】
臺灣臺北地方法院民事裁定     99年度財管字第48號
聲  請  人  台灣土地銀行股份有限公司
法定代理人  丙○○
代  理  人  甲○○
上列聲請人聲請指定被繼承人乙○○之遺產管理人事件，本院裁
定如下：
    主      文
指定林維珍律師（事務所設：台北市○○○路○段217巷7弄7號10
樓之1）為被繼承人乙○○（男、民國○○年○月○日生、身分證統
一編號：Ｚ000000000號、生前住所：台北市○○區○○路2段261
巷12弄32號2樓、於民國97年9月30日死亡）之遺產管理人。
准對被繼承人乙○○之繼承人為承認繼承之公示催告。
乙○○之大陸地區以外之繼承人，應自前項公示催告最後登載新
聞紙之日起，壹年內承認繼承，上述期限屆滿，無繼承人承認繼
承時，被繼承人乙○○之遺產，於清償債權，並交付遺贈物後，
如有剩餘即歸屬國庫。
程序費用由被繼承人乙○○之遺產負擔。
    理      由
一、按繼承開始時，繼承人之有無不明，而無親屬會議或親屬會
    議未於一個月內選定遺產管理人者，利害關係人或檢察官得
    聲請法院選任遺產管理人，並由法院依公示催告程序，定六
    個月以上之期限，公告繼承人，命其於期限內承認繼承，民
    法第1177條、第1178條規定甚明。
二、本件聲請意旨略以：聲請人之債權人乙○○，於民國97年9
    月30日死亡，其生前遺有坐落台北市○○路○段261巷12弄32
    號2樓房地。上述不動產查估現值新台幣501萬元，因房屋所
    有權人共有3位，乙○○持有167萬元權利，且所有權人之一
    林昌樹已表示將以拍賣方式標回持分房屋。乙○○之法定繼
    承人均已拋棄繼承，為期合法處分乙○○名下之房地，以清
    償債務，爰聲請指定被繼承人乙○○之遺產管理人等語。
三、經查：（一）被繼承人乙○○於97年9月30日死亡，其法定
    繼承人均已拋棄繼承，而大陸地區是否有繼承人存在尚屬不
    明，業經聲請人提出除戶戶籍謄本、本院家事法庭函、繼承
    系統表在卷可稽，並經本院調閱97年度繼字第2173、1682號
    卷宗核閱屬實，堪認被繼承人乙○○所遺財產，目前確屬無
    人繼承之狀態，有為被繼承人乙○○所遺財產選定遺產管理
    人之必要；（二）聲請人主張被繼承人乙○○積欠其債務，
    並提出綜合消費放款借據影本為證，又本院查無被繼承人乙
    ○○之親屬曾經召開親屬會議，或曾經議決被繼承人乙○○
    之遺產管理人，並依民法第1177條向本院報明之情形，是聲
    請人自得以利害關係人之身分，聲請本院選定遺產管理人；
    （三）復經本院徵詢林維珍律師，其為執業律師，具有擔任
    本件遺產管理人之意願與能力，故指定林維珍律師為被繼承
    人乙○○之遺產管理人，且為承認繼承之公示催告；（四）
    本院既准對被繼承人乙○○之大陸地區以外之繼承人為承認
    繼承之公示催告，爰依前揭民事訴訟法第542條之規定，裁
    定如主文第3項所示。
四、依非訟事件法第157條規定，裁定如主文。
中    華    民    國    99     年    8    月    10    日
                  家事法庭法  官  李維心
以上正本係照原本作成。
如對本裁定抗告，須於裁定送達後10日內向本院提出抗告狀，並
繳納抗告費新臺幣1,000 元。
中    華    民    國    99    年     8    月    11    日
                          書記官  譚鈺陵

司法院資訊處製作；財團法人民間司法改革基金會備份。
